臺灣臺中地方法院刑事判決
109年度訴緝字第320號
公  訴  人  臺灣臺中地方檢察署檢察官
被      告  劉鳳賓


上列被告因詐欺等案件，經檢察官提起公訴（109年度偵字第678
3、6784、6785、6786號），本院判決如下： 
    主    文
本件公訴不受理。
    理    由
一、公訴意旨略以：被告劉鳳賓及同案被告李慶和、陳佳炤、陳
    穎霖（同案被告李慶和、陳佳炤、陳穎霖均經本院審結）自
    民國108年9月3日前某日起，應允加入某真實姓名、年籍不
    詳，自稱「湯喬羽」之人所操縱、指揮，而屬具有持續性、
    牟利性、結構性犯罪組織之詐欺集團，擔任俗稱「車手」之
    為詐欺集團向他人拿取財物或提領詐得款項之工作，同案被
    告李慶和並負責將其等所領取之財物或款項，轉交上游詐欺
    集團成員收受。被告劉鳳賓、同案被告陳佳炤、陳穎霖可獲
    取提領金額10%之報酬，同案被告李慶和則可獲取車手總提
    領款項2%之報酬。被告劉鳳賓及同案被告李慶和、陳佳炤、
    陳穎霖與「湯喬羽」，以及其他不詳身分之詐欺集團成員間
    ，即共同意圖為自己不法之所有，基於3人以上詐欺取財及
    以不正方式由自動付款設備取得財物之犯意聯絡，先由該詐
    欺集團某成員佯為檢警人員，於108年9月3日上午11時許，
    撥打電話予告訴人盧李桂香，佯稱：其金融帳戶涉及販毒案
    件，須交付其金融帳戶之存摺及金融卡以供查證云云，致告
    訴人盧李桂香誤信為真陷於錯誤，於同日17時許，在臺中市
    ○○區○○路00號住處前，將其中華郵政股份有限公司(下稱郵
    局)帳號000-00000000000000號帳戶及華南商業銀行(下稱華
    南銀行)帳號000-000000000000號帳戶之存摺、金融卡連同
    密碼，交付「湯喬羽」指示前往之同案被告李慶和收取。同
    案被告李慶和再將上開郵局及華南銀行帳戶金融卡交予同案
    被告陳佳炤，並駕駛車牌號碼000-0000號自小客車搭載同案
    被告陳佳炤前往臺中市○○區○○路00號幼獅工業區服務中心領
    款。同案被告陳佳炤即持上開華南帳戶金融卡，操作幼獅工
    業區服務中心內之自動櫃員機，於同日18時2分許、18時3分
    許、18時4分許、18時5分許、18時6分許，先後自上開帳戶
    中提領新臺幣(下同)2萬元、2萬元、2萬元、2萬元、2萬元
    得手，另於同日18時9分許，轉帳3萬元至上開郵局帳戶中，
    復由同案被告李慶和搭載同案被告陳佳炤前往臺中市○○區○○
    路00號之幼獅郵局，由同案被告陳佳炤持上開郵局帳戶金融
    卡操作自動櫃員機，並於同日18時22分許、18時24分許、18
    時25分許，先後自上開郵局帳戶中提領6萬元、6萬元、3萬
    元得手。同案被告陳佳炤將前揭提領之款項連同2張金融卡
    交付同案被告李慶和後，由同案被告李慶和款項轉交上游詐
    欺集團成員收受。同案被告李慶和於同案被告陳佳炤領款完
    畢後，又將上開郵局及華南銀行帳戶金融卡交付被告劉鳳賓
    提領款項，並由同案被告李慶和於108年9月4日凌晨0時許，
    駕駛車牌號碼000-0000號自小客車搭載被告劉鳳賓，前往苗
    栗縣○○鎮○○路0段00號(報告意旨誤載為臺中市○○區○○路0段0
    0號)之華南永昌綜合證券股份有限公司苑裡分公司(下稱華
    南永昌證券)，由被告劉鳳賓持上開華南銀行帳戶金融卡操
    作自動櫃員機，於同日凌晨0時16分許、凌晨0時17分許、凌
    晨0時18分許、凌晨0時18分許，先後自上開華南銀行帳戶中
    提領3萬元、3萬元、3萬元、1萬元得手，另於同日凌晨0時3
    2分許，轉帳3萬元至上該開郵局帳戶中，再由同案被告李慶
    和搭載被告劉鳳賓前往苗栗縣○○鎮○○里00號之苑裡郵局，由
    被告劉鳳賓持上開郵局帳戶金融卡操作自動櫃員機，於同日
    凌晨0時42分許、凌晨0時43分許，先後自上開郵局帳戶中提
    領6萬元、1萬7,000元得手。同案被告李慶和再於108年9月5
    日凌晨0時許，搭乘被告劉鳳賓駕駛之車牌號碼0000-00號自
    小貨車，陪同被告劉鳳賓前往臺中市○○區○○路0號之華南銀
    行大甲分行，由被告劉鳳賓持上開華南銀行帳戶金融卡操作
    自動櫃員機，於同日凌晨0時10分許、凌晨0時11分許、凌晨
    0時12分許、凌晨0時13分許，先後提領3萬元、3萬元、3萬
    元、1萬元得手，另於同日凌晨0時16分許，轉帳3萬元至上
    開郵局帳戶中，再前往臺中市○○區○○路0號之大甲郵局，由
    被告劉鳳賓持上開郵局帳戶金融卡操作自動櫃員機，於同日
    凌晨0時18分許、凌晨0時19分許，先後自該帳戶中提領3,00
    0元、2萬7,000元得手。同案被告李慶和又於108年9月6日凌
    晨0時許，駕駛車牌號碼000-0000號自小客車，搭載被告劉
    鳳賓前往臺中市○○區○○路000號之大甲廟口郵局，由被告劉
    鳳賓持上開華南銀行帳戶金融卡操作自動櫃員機，於同日凌
    晨0時19分許、凌晨0時21分許、凌晨0時21分許、凌晨0時22
    分許、凌晨0時23分許，先後提領2萬元、2萬元、2萬元、2
    萬元、1萬8,000元得手。被告劉鳳賓提領上開郵局及華南銀
    行帳戶之款項後，連同2張金融卡均交付同案被告李慶和，
    由同案被告李慶和將款項轉交上游詐欺集團成員收受。該詐
    欺集團成員又佯為檢警人員，於108年9月4日上午8時許，撥
    打電話予告訴人盧李桂香，佯稱：其涉嫌以購買毒品之款項
    購買金飾，須將金飾交出送鑑定云云，致告訴人盧李桂香誤
    信為真陷於錯誤，於同日上午11時許，在臺中市○○區○○路00
    號住處前，將數量不詳之金飾及不詳金額之港幣放置手提袋
    中，同案被告李慶和再依「湯喬羽」指示，駕駛車牌號碼00
    0-0000號自小客車搭載同案被告陳穎霖，由同案被告陳穎霖
    下車向告訴人盧李桂香拿取手提袋後，交付同案被告李慶和
    轉交上游詐欺集團成員收受。該詐欺集團某成員復佯為檢警
    人員，於108年9月5日13時許，撥打電話予告訴人黃說，佯
    稱：其涉嫌販毒案件，須交付其金融帳戶之存摺及金融卡以
    供查證云云，致告訴人黃說誤信為真陷於錯誤，於同日15時
    許，在臺中市○○區○○街0段00號住處前，將其郵局帳號000-0
    0000000000000號帳戶之金融卡連同密碼及臺中商業銀行(下
    稱臺中商銀)帳號000-000000000000號帳戶之存摺，交付「
    湯喬羽」指示前往之被告劉鳳賓收取。再由同案被告李慶和
    於同日15時許，駕駛車牌號碼000-0000號自小客車搭載被告
    劉鳳賓，前往臺中市○○區○○路0段000號之月眉郵局，由被告
    劉鳳賓持上開郵局帳戶金融卡操作自動櫃員機，於同日15時
    31分許、15時32分許、15時33分許、15時34分許，先後自上
    開郵局帳戶中提領6萬元、6萬元、3,000元、2萬7,000元得
    手。被告劉鳳賓提領上開郵局帳戶款項後，連同郵局金融卡
    均交付同案被告李慶和，由同案被告李慶和將款項轉交上游
    詐欺集團成員收受。嗣經告訴人盧李桂香、黃說發覺受騙後
    報警處理，經警調閱路口監視器及提領地點監視器影像分析
    後，始循線查得上情，因認被告劉鳳賓涉犯刑法第339條之2
    第1項之以不正方式由自動付款設備取得財物、第339條之4
    第1項第2款之3人以上共同犯詐欺取財等罪嫌等語。
二、按被告死亡者，應諭知不受理之判決，並得不經言詞辯論為
    之，刑事訴訟法第303條第5款、第307條定有明文。經查，
    被告業於110年6月22日死亡，有被告個人戶籍資料可查，依
    照上開說明，爰不經言詞辯論，諭知不受理之判決。
據上論斷，應依刑事訴訟法第303條第5款、第307條，判決如主
文。
本案經檢察官謝怡如提起公訴。
中　　華　　民　　國　　111 　年　　1 　　月　　10　　日
                  刑事第十四庭  審判長法  官  黃司熒
                                      法  官  江健鋒
                                      法  官  田雅心
以上正本證明與原本無異。
如不服本判決應於收受送達後20日內向本院提出上訴書狀，並應
敘述具體理由；其未敘述上訴之理由者，應於上訴期間屆滿後20
日內向本院補提理由書（均須按他造當事人之人數附繕本）「切
勿逕送上級法院」。
告訴人或被害人如不服判決，應備理由具狀向檢察官請求上訴，
上訴期間之計算，以檢察官收受判決正本之日起算。
　　　　                              書記官   王嘉麒
中　　華　　民　　國　　111 　年　　1 　　月　　10　　日